臺灣雲林地方法院刑事判決
110年度交易字第144號
公  訴  人  臺灣雲林地方檢察署檢察官
被      告  陳俊佑



選任辯護人  張巧妍律師（法扶律師）
上列被告因過失傷害案件，經檢察官提起公訴（110年度偵字第2
254號），於準備程序進行中，被告就被訴事實為有罪之陳述，
經合議庭裁定由受命法官獨任進行簡式審判程序，判決如下：
    主      文
陳俊佑犯過失傷害罪，處有期徒刑貳月，如易科罰金，以新臺幣
壹仟元折算壹日。　　
　　事實及理由
壹、犯罪事實
一、陳俊佑於民國109年9月24日上午7時40分許，駕駛車牌號碼0
    0-0000號自用小客車，沿雲林縣東勢鄉153縣道由南往北方
    向行駛，行經153縣道○○0○里○○○○○道路○○號誌交岔路口，本
    應注意轉彎車應禮讓直行車先行，而依當時天氣晴、日間自
    然光線、柏油路面乾燥、無缺陷、無障礙物、視距良好，並
    無不能注意之情事，竟疏未注意而於上開無號誌交岔路口逕
    行右轉彎，適有吳信讀騎乘車牌號碼000-0000號普通重型機
    車沿雲林縣東勢鄉153縣道○○○○○○○○○號誌交岔路口，亦疏未
    注意行經無號誌之交岔路口，應減速慢行，作隨時停車之準
    備，貿然前行，兩車因而發生碰撞，致吳信讀因而受有左側
    食指近端指骨骨折、左側食指伸指肌筋膜及肌腱損傷、右手
    肘擦挫傷、左膝部擦挫傷及開放性傷口3公分、左手掌開放
    性傷口2公分、左踝部傷口併發感染等傷害。陳俊佑於案發
    後停留現場，於有偵查權限之機關及公務員發覺其犯罪前，
    向前往現場處理之警員表明其為肇事人自首並願接受裁判。
二、案經吳信讀訴由雲林縣警察局臺西分局報告臺灣雲林地方檢
    察署檢察官偵查起訴。　
貳、程序部分
　　被告陳俊佑所犯之罪，係死刑、無期徒刑、最輕本刑為3年
    以上有期徒刑以外之罪，亦非高等法院管轄第一審案件，被
    告於準備程序就前揭被訴事實為有罪之陳述，經依法告知簡
    式審判程序之旨，並聽取檢察官、辯護人及被告之意見後，
    本院合議庭認無不得或不宜依簡式審判程序進行之情形，爰
    依刑事訴訟法第273條之1第1項規定，裁定本案由受命法官
    獨任進行簡式審判程序，是本案之證據調查，依同法第273
    條之2規定，不受同法第159條第1項、第161條之2、第161條
    之3、第163條之1及第164條至第170條規定之限制。
參、認定犯罪事實所憑之證據及理由
一、上揭犯罪事實，業據被告於偵訊、本院準備及審理程序時均
    坦承不諱（偵卷第11至12頁；本院卷第59頁、第67至68頁）
    ，核與證人即告訴人吳信讀於警詢及偵訊時之證述大致相符
    （警卷第5至6頁反面；偵卷第11至12頁），並有道路交通事
    故現場圖（警卷第9頁）、 道路交通事故調查報告表㈠、㈡（
    警卷第10至11頁）、長庚醫療財團法人雲林長庚紀念醫院11
    0年2月23日出具之診斷證明書（警卷第15頁）、車牌號碼00
    -0000號自用小客車之車號查詢汽車車籍資料（警卷第17頁
    ）、車牌號碼000-0000號普通重型機車之車號查詢機車車籍
    資料（警卷第18頁）、證號查詢汽車駕駛人資料（本院卷第
    15頁）各1份、現場照片19張（警卷第19至23頁反面）在卷
    可稽，堪認被告之自白與事實相符，應可採信。
二、按汽車行駛至交岔路口時，轉彎車應讓直行車先行，道路交
    通安全規則第102條第1項第7款定有明文。被告既為領有合
    格駕駛執照之人，有上開證號查詢汽車駕駛人1份附卷可憑
    ，是其駕駛前揭汽車上路時自應知悉並遵守上述規定，而依
    上開道路交通事故調查報告表㈠及現場照片所示，本案車禍
    事故發生時依當時天氣晴、日間自然光線、柏油路面乾燥、
    無缺陷、無障礙物、視距良好，並無不能注意之情事，詎其
    竟疏未注意及此，貿然於上開無號誌交岔路口右轉彎，適告
    訴人騎乘上開機車，亦疏未注意行經無號誌之交岔路口，應
    減速慢行，作隨時停車之準備，逕自駛入前開無號誌之交岔
    路口，兩車因而發生碰撞，肇致本案車禍，被告就本案事故
    之發生自有過失。而本案車禍事故經送交通部公路總局嘉義
    區監理所嘉雲區車輛行車事故鑑定會鑑定肇事責任，結果認
    為：「陳俊佑駕駛自用小客車，行經無號誌交岔路口，右
    轉彎車未讓同向直行車先行，為肇事主因。吳信讀駕駛普
    通重型機車，行經無號誌交岔路口，未減速慢行，作隨時停
    車之準備，為肇事次因」等情，有交通部公路總局嘉義區監
    理所110年7月26日嘉監鑑字第1100079105號函檢附之鑑定意
    見書1份（本院卷第19至22頁）存卷可考，益徵被告就本案
    事故之發生確有過失甚明。至告訴人於本案事故亦有過失責
    任，為肇事次因，然此僅屬量刑時應予考量之事由，不能因
    而解免被告過失傷害之責。被告之過失行為與告訴人因本案
    車禍所受傷害之結果間，顯有相當因果關係，洵堪認定。
三、綜上所述，本案事證明確，被告犯行堪以認定，應予依法論
    科。
肆、論罪科刑
一、核被告所為，係犯刑法第284條前段之過失傷害罪。
二、被告於肇事後，在事故現場向到場處理之員警表示為肇事人
    ，自首而接受裁判，此有雲林縣警察局臺西分局交通分隊道
    路交通事故肇事人自首情形紀錄表1紙（警卷第14頁）附卷
    足憑，合於自首之要件，爰依刑法第62條前段規定減輕其刑
    。
三、爰審酌被告疏未注意遵守交通規則，與告訴人發生車禍，致
    告訴人受有上開傷害，所為不該；惟念及被告坦承犯行，尚
    具悔意，且被告無刑事前科紀錄，有臺灣高等法院被告前案
    紀錄表1份附卷可參（本院卷第5頁），堪認其素行尚屬良好
    ，並考量雙方對於本案車禍的發生均有責任，雙方因調解條
    件有所落差，而無法調解，故告訴人之損害尚未獲得填補等
    情節；暨被告自陳高職畢業之智識程度，擔任臨時工，薪資
    不固定，月收入最多約新臺幣1萬多元，未婚無子女，家中
    尚有父母、奶奶及弟弟，現1人獨居，及被告因自身身體狀
    況而領有身心障礙證明（警卷第16頁；本院卷第70至71頁）
    之家庭經濟狀況，兼衡被告之過失程度、告訴人所受傷勢暨
    檢察官、告訴人對量刑之意見等一切情狀，量處如主文所示
    之刑，並諭知易科罰金之折算標準。　
伍、應適用之法律
一、刑事訴訟法第273條之1第1項、第299條第1項前段。
二、刑法第284條前段、第62條前段、第41條第1項前段。
三、刑法施行法第1條之1第1項。
本案經檢察官李文潔提起公訴，檢察官蕭仕庸到庭執行職務。
中　　華　　民　　國　　110 　年　　11　　月　　9 　　日
                  刑事第六庭  法  官   簡伶潔
以上正本證明與原本無異。                         
如不服本判決應於收受送達後20日內向本院提出上訴書狀，並應
敘述具體理由；其未敘述上訴理由者，應於上訴期間屆滿後20日
內向本院補提理由書（均須按他造當事人之人數附繕本）「切勿
逕送上級法院」。告訴人或被害人如對於本判決不服者，應具備
理由請求檢察官上訴，其上訴期間之計算係以檢察官收受判決正
本之日期為準。
                              書記官  高士童
中　　華　　民　　國　　110 　年　　11　　月　　10　　日
                        
附錄本案論罪科刑法條全文：
中華民國刑法第284條
因過失傷害人者，處1年以下有期徒刑、拘役或10萬元以下罰金
；致重傷者，處3年以下有期徒刑、拘役或30萬元以下罰金。